臺灣新北地方法院刑事判決
111年度審易字第1382號
公  訴  人  臺灣新北地方檢察署檢察官
被      告  陳泰良



上列被告因竊盜案件，經檢察官提起公訴（111年度偵字第7460
、8069號），被告於本院準備程序中就被訴事實為有罪之陳述，
經本院裁定進行簡式審判程序，判決如下：
    主  文
陳泰良犯共同踰越門窗侵入住宅竊盜罪，處有期徒刑捌月；未扣
案之犯罪所得新臺幣參仟元、香菸參包、肩背包壹個、三星廠牌
手機壹支與真實姓名年籍不詳綽號「漢成」之人共同沒收之，於
全部或一部不能沒收或不宜執行沒收時，與真實姓名年籍不詳綽
號「漢成」之人共同追徵其價額。又犯共同侵入住宅竊盜罪，處
有期徒刑捌月；未扣案之犯罪所得新臺幣貳萬貳仟伍佰元、黃金
戒指壹個、NIKE廠牌鞋子貳雙、NIKE廠牌後背包壹個、原住民項
鍊伍拾條、手錶貳支、LV廠牌包包肆個、高粱酒貳拾瓶、茶壺參
個與真實姓名年籍不詳綽號「漢成」之人共同沒收之，於全部或
一部不能沒收或不宜執行沒收時，與真實姓名年籍不詳綽號「漢
成」之人共同追徵其價額。又犯竊盜罪，處有期徒刑參月，如易
科罰金，以新臺幣壹仟元折算壹日。不得易科罰金之有期徒刑部
分，應執行有期徒刑壹年。
    事  實
一、陳泰良前有多次竊盜犯行，詎猶不知悔改，分別為下列行為
    ： 
  ㈠陳泰良與真實年籍姓名不詳自稱「漢成」（音譯，下稱「漢
    成」）之成年男子，於民國110年9月2日14時許，行經新北
    市○○區○○路00巷0號公寓前時，見該公寓1樓大門未關，有機
    可趁，竟共同基於意圖為自己不法所有之犯意聯絡，一同上
    樓至謝福立位於該址5樓頂樓加蓋住宅後方，自對外窗戶攀
    爬踰越侵入謝福立住宅，徒手竊取謝福立所有放置於屋內之
    現金新臺幣（下同）3千元（起訴書誤載為「3萬元」）、香
    菸3包、肩背包1個、三星廠牌手機1支得手，旋即逃離現場
    。嗣謝福立發覺遭竊報警處理，經警調閱監視器錄影畫面進
    行比對，且採自謝福立住宅通風窗窗台處之轉移棉棒檢出之
    DNA-STR型別與陳泰良之DNA-STR型別相符，始循線查悉上情
    。
  ㈡陳泰良與「漢成」於110年9月3日14時33分許，行經新北市○○
    區○○路00巷0號（起訴書誤載為「新北市○○區○○路00巷0號」
    ）公寓前時，見該公寓1樓大門未關，有機可趁，竟共同基
    於意圖為自己不法所有之犯意聯絡，一同上樓至李玉美位於
    該址5樓頂樓加蓋住宅，見該住宅大門未上鎖，即共同侵入
    上址李玉美住宅，徒手竊取李玉美所有放置於屋內之現金2
    萬2,500元、黃金戒指1個、NIKE廠牌鞋子2雙、NIKE廠牌後
    背包1個、原住民項鍊50條、手錶2支、LV廠牌包包4個、高
    粱酒20瓶、茶壺3個得手，旋即搭乘不知情之黃正發駕駛之
    計程車逃離現場。嗣李玉美發覺遭竊報警處理，經警調閱監
    視器錄影畫面進行比對，始循線查悉上情。
  ㈢意圖為自己不法之所有，於110年9月16日11時許前某時，在
    新北市○○區○○路00號前，見陳品樺所有之車牌號碼000-000
    號普通重型機車停放該處，即趁無人注意之際，以自備鑰匙
    啟動該機車之電門而竊取之，得手後供作代步之交通工具使
    用。嗣陳品樺發覺遭竊報警處理，經警於110年9月16日15時
    40分許，在新北市五股區成泰路1段241巷口路尋獲上開機車
    （業已發還陳品樺）後進行採證，採自該機車車前置物籃內
    安全帽內襯之轉移棉棒檢出之DNA-STR型別與陳泰良之DNA-S
    TR型別相符，始循線查悉上情。
二、案經謝福立、陳品樺訴由新北市政府警察局蘆洲分局報告臺
    灣新北地方檢察署檢察官偵查起訴。
    理  由
壹、程序方面：
    本件被告陳泰良所犯係死刑、無期徒刑、最輕本刑為3年以
    上有期徒刑以外之罪，其於準備程序中就被訴事實為有罪之
    陳述，經法官告知簡式審判程序之旨，並聽取公訴人及被告
    之意見後，依刑事訴訟法第273條之1第1項規定，裁定本案
    改依簡式審判程序審理，且依刑事訴訟法第273條之2及第15
    9條第2項規定，不適用傳聞法則有關限制證據能力之相關規
    定，合先敘明。
貳、實體方面：
一、上揭犯罪事實，業經被告陳泰良於警詢時、偵查中、本院準
    備程序及審理時均自白不諱，犯罪事實一㈠部分，核與證人
    即告訴人謝福立於警詢中之證述相符，並有現場照片16張、
    監視器錄影畫面截圖照片4張、行車紀錄器錄影畫面比對截
    圖照片3張、新北市政府警察局110年10月15日新北警鑑字第
    1101981931號鑑驗書1份在卷可稽（見111年度偵字第8069號
    偵查卷第59至73、75至81、121至122頁）；犯罪事實一㈡部
    分，核與證人即被害人李玉美、證人黃正發於警詢中之證述
    相符，並有現場照片20張、監視器錄影畫面截圖照片3張、
    行車紀錄器錄影畫面比對截圖照片5張在卷可稽（見111年度
    偵字第8069號偵查卷第49至58、83至86頁）；犯罪事實一㈢
    部分，核與證人即告訴人陳品樺於警詢中之證述相符，並有
    贓物認領保管單1紙、新北市政府警察局110年11月10日新北
    警鑑字第1102149757號鑑驗書1份、失竊機車尋獲現場照片
    、遭竊後之機車行車軌跡擷取照片、竊嫌衣著照片、監視器
    錄影畫面截圖照片各1張、新北市政府警察局蘆洲分局刑案
    現場勘察報告及附件（含現場勘察照片、勘察採證同意書、
    證物清單、刑事案件證物採驗紀錄表、新北市政府警察局鑑
    驗書、刑事案件報告書）1份在卷可稽（見111年度偵字第74
    60號偵查卷第47、59至60、63至64、87至103頁），足認被
    告之自白與事實相符，洵堪採為認定事實之依據。又關於犯
    罪事實一㈠部分（即起訴書附表編號2部分），公訴意旨認告
    訴人謝福立遭竊之香菸數量為3至4包；犯罪事實一㈡部分（
    即起訴書附表編號3部分），公訴意旨認被害人李玉美遭竊
    之高粱酒數量為數瓶，而被害人李玉美於警詢中證稱：高粱
    酒數量很多有20瓶以上等語，數額均未特定，被告於偵查中
    則自承有竊取香菸3至4包、高粱酒20瓶，根據「罪證有疑，
    有利被告」之證據法則，依最有利於被告認定，應認被告就
    犯罪事實一㈠部分竊得之香菸數量為3包、就犯罪事實一㈡部
    分竊得之高粱酒數量為20瓶，均附予敘明。綜上所述，本案
    事證明確，被告犯行均堪認定，應依法論科。
二、論罪科刑：
　㈠按刑法第321條第1項第2款所稱「門窗」應專指分隔住宅或建
    築物內外之出入口大門及窗戶而言，而所謂「其他安全設備
    」，指門窗、牆垣以外，依社會通常觀念足認為防盜之設備
    而言。查，就犯罪事實一㈠部分，被告於警詢中供稱：繞到
    後面有一處在冷氣旁只有1片木板蓋住，「漢成」徒手將木
    板推開後，便從該處爬進房間行竊等語，核與告訴人謝福立
    於警詢中指訴：竊嫌應該是從我房間內的窗戶闖進來，我房
    間的上層窗戶被拆掉等語大致相符，並有現場照片在卷可參
    （見111年度偵字第8069號偵查卷第73頁），是可認被告與
    「漢成」係由該對外窗爬進謝福立住宅行竊無疑，則該窗戶
    既為分隔住宅內外之窗戶，應屬刑法第321條第1項第2款所
    稱「門窗」。是核被告就犯罪事實一㈠所為，係犯刑法第321
    條第1項第1款、第2款之踰越門窗侵入住宅竊盜罪；公訴意
    旨僅認被告所犯該當刑法第321條第1項第1款之侵入住宅竊
    盜罪，漏未論及被告尚有同條項第2款之踰越門窗之加重條
    件，尚有未恰，然此僅涉加重條件之增減，自毋庸變更起訴
    法條，附予敘明。另核被告就犯罪事實一㈡所為，係犯刑法
    第321條第1項第1款之侵入住宅竊盜罪；就犯罪事實一㈢所為
    ，係犯刑法第320條第1項之竊盜罪。
　㈡被告就犯罪事實一㈠、㈡所示2次竊盜犯行，與「漢成」間有犯
    意聯絡及行為分擔，皆為共同正犯。
　㈢被告所犯上開3罪間，犯意各別，行為互殊，應予分論併罰。
　㈣爰審酌被告正值壯年，不思以正當途徑賺取所需，一再任意
    竊取他人財物，造成告訴人謝福立、陳品樺及被害人李玉美
    財物之損失，且先前已有多次竊盜之前科紀錄，有臺灣高等
    法院被告前案紀錄表1份存卷可考，素行非佳，竟仍不知警
    惕，再為本案竊盜犯行，顯然欠缺尊重他人財產權之觀念，
    惟念其犯後坦承犯行，態度尚可，並兼衡其犯罪之動機、目
    的、手段、各次竊得之財物價值，及其自陳國中畢業之智識
    程度、入監前在家裡幫忙務農、父母現由胞兄扶養之生活狀
    況等一切情狀，分別量處如主文所示之刑，並就竊盜罪部分
    ，諭知如易科罰金之折算標準，及就不得易科罰金之加重竊
    盜罪部分，定其應執行刑，以資懲儆。
三、沒收：
  ㈠按供犯罪所用、犯罪預備之物或犯罪所生之物，屬於犯罪行
    為人者，得沒收之，刑法第38條第2項前段定有明文。又犯
    罪所得，屬於犯罪行為人者，沒收之；犯罪所得已實際合法
    發還被害人者，不予宣告沒收或追徵，刑法第38條之1第1項
    前段、第5項分別定有明文。又宣告前二條之沒收或追徵，
    有過苛之虞、欠缺刑法上之重要性、犯罪所得價值低微，或
    為維持受宣告人生活條件之必要者，得不宣告或酌減之，刑
    法第38條之2第2項亦有明定。又按二人以上共同犯罪，關於
    犯罪所得之沒收或追徵，倘個別成員並無犯罪所得，且與其
    他成員對於所得亦無事實上之共同處分權時，即無「利得」
    可資剝奪，一概採取絕對連帶沒收或追徵，對未受利得之共
    同正犯顯失公平，故共犯所得之沒收或追徵，應就各人所分
    得者為之。又所謂各人「所分得」之數，係指各人「對犯罪
    所得有事實上之處分權限」而言。各共同正犯有無犯罪所得
    、所得多寡，事實審法院應視具體個案之實際情形，綜合卷
    證資料及調查結果，依自由證明程序釋明其合理之依據而為
    認定。倘共同正犯各成員內部間，對於不法利得分配明確時
    ，應依各人實際分配所得宣告沒收；若共同正犯成員對不法
    所得並無處分權限，與其他成員亦無事實上之共同處分權限
    者，自不得諭知沒收；然如共同正犯各成員對於不法利得主
    觀上均具有共同處分之合意，客觀上復有共同處分之權限，
    且難以區別各人分得之數，則仍應負共同沒收之責（最高法
    院109年度台上字第3421號判決意旨參照）。
  ㈡查，被告就犯罪事實一㈠竊得之現金3千元、香菸3包、肩背包
    1個、三星廠牌手機1支；就犯罪事實一㈡竊得之現金2萬2,50
    0元、黃金戒指1個、NIKE廠牌鞋子2雙、NIKE廠牌後背包1個
    、原住民項鍊50條、手錶2支、LV廠牌包包4個、高粱酒20瓶
    、茶壺3個，均屬犯罪所得，經被告及「漢成」攜離現場後
    ，並未扣案，亦未實際合法發還告訴人謝福立、被害人李玉
    美，應認係被告與「漢成」共同支配管理之犯罪所得，且難
    以區別各自分得部分，為達徹底剝奪犯罪行為人實際犯罪所
    得之立法目的，應就被告與「漢成」此部分犯罪所得於各該
    次犯行項下宣告共同沒收，於全部或一部不能沒收或不宜執
    行沒收時，共同追徵其價額。另就犯罪事實一㈢竊得之車牌
    號碼000-000號普通重型機車1輛，雖屬犯罪所得，惟業經警
    方尋獲並發還告訴人陳品樺，此有贓物認領保管單1紙在卷
    可稽（見111年度偵字第7460號偵查卷第47頁），足認該等
    財物已實際發還告訴人陳品樺，爰依刑法第38條之1第5項規
    定，不予宣告沒收或追徵。
  ㈢至被告於犯罪事實一㈢行竊時所使用之自備鑰匙1支，雖係被
    告所有供犯罪所用之物，然並未扣案，且該鑰匙價值低微，
    欠缺刑法上之重要性，為免執行上困難，爰依刑法第38條之
    2第2項規定，不予宣告沒收或追徵。
據上論斷，應依刑事訴訟法第273條之1第1項前段、第299條第1
項前段，刑法第28條、第320條第1項、第321條第1項第1款、第2
款、第41條第1項前段、第51條第5款、第38條之1第1項前段、第
3項，刑法施行法第1條之1第1項，判決如主文。
本案經檢察官林佳慧提起公訴，經檢察官張啓聰到庭執行職務。
中　　華　　民　　國　　111 　年　　9 　　月　　7 　　日
                  刑事第二十五庭  法  官     曾淑娟
如不服本判決，應於判決送達後20日內敘明上訴理由，向本院提
出上訴狀（應附繕本），上訴於臺灣高等法院。其未敘述上訴理
由者，應於上訴期間屆滿後20日內向本院補提理由書「切勿逕送
上級法院」。
                                  書記官     王若安 
中　　華　　民　　國　　111 　年　　9 　　月　　8 　　日
附錄本案論罪科刑法條全文：
中華民國刑法第320條
意圖為自己或第三人不法之所有，而竊取他人之動產者，為竊盜
罪，處5年以下有期徒刑、拘役或50萬元以下罰金。
意圖為自己或第三人不法之利益，而竊佔他人之不動產者，依前
項之規定處斷。
前2項之未遂犯罰之。

中華民國刑法第321條
犯前條第1項、第2項之罪而有下列情形之一者，處6月以上5年以
下有期徒刑，得併科50萬元以下罰金：
一、侵入住宅或有人居住之建築物、船艦或隱匿其內而犯之。
二、毀越門窗、牆垣或其他安全設備而犯之。
三、攜帶兇器而犯之。
四、結夥三人以上而犯之。
五、乘火災、水災或其他災害之際而犯之。
六、在車站、港埠、航空站或其他供水、陸、空公眾運輸之舟、
    車、航空機內而犯之。
前項之未遂犯罰之。